【裁判字號】    98,審交訴,104
【裁判日期】    981124
【裁判案由】    公共危險等
【裁判全文】
臺灣士林地方法院刑事判決           98年度審交訴字第104號
公  訴  人  臺灣士林地方法院檢察署檢察官
被      告  甲○○
上列被告因公共危險等案件，經檢察官提起公訴（98年度偵字第
12167 號），被告於本院準備程序中就被訴公共危險罪部分為有
罪之陳述，經本院裁定改依簡式程序審理，並就被訴過失傷害部
分，合併判決如下：
    主  文
甲○○駕駛動力交通工具肇事，致人受傷而逃逸，累犯，處有期
徒刑捌月。
被訴過失傷害部分，公訴不受理。
    事  實
一、甲○○前因施用毒品案件，經臺灣板橋地方法院以92年度訴
    字第1988號判決判處應執行有期徒刑1 年確定，於民國94年
    2 月23日縮刑期滿執行完畢。詎其猶不知悛悔，於98年7 月
    30日凌晨3 時43分，駕駛由友人張志賢出面承租之車號4219
    ─DZ號自用小客車，沿臺北橋自臺北縣三重市往臺北市方向
    行駛，於下橋後行至與臺北市○○區○○街路口前，原應注
    意車前狀況及兩車併行之間隔，並隨時採取必要之安全措施
    ，而依當時情形，並無不能注意之情事，卻疏未注意及此，
    乃不慎追撞同向前方由乙○○所駕駛正在停等紅燈之車號84
    1-EJ號營業小客車，致乙○○受有頸部挫傷之普通傷害。詎
    甲○○於肇事後，因自忖另案遭通緝中，為脫免刑責及躲避
    查緝，遂未留在現場等候員警前來處理或將傷者送醫，反逕
    自駕車離開現場而逃逸。經乙○○當場記下車號後報警，始
    經警循線查悉上情。
二、案經乙○○訴由臺北市政府警察局大同分局報告臺灣士林地
    方法院檢察署檢察官偵查起訴，並經本院改依簡式程序審理
    。
    理  由
壹、有罪部分
一、證據能力之判斷：按簡式審判程序之證據調查，不受第159
    條第1 項之限制，刑事訴訟法第273 條之2 定有明文，是依
    上開規定，於行簡式審判程序之案件，被告以外之人於審判
    外之陳述，除有其他不得作為證據之法定事由外，應認具有
    證據能力。查本案如下引用之被告以外之人於審判外之陳述
    ，因本案採行簡式審判程序，復無其他不得做為證據之法定
    事由，揆諸首揭說明，應認均具有證據能力，合先敘明。
二、前揭犯罪事實，業據被告甲○○於偵查中、本院準備程序及
    審理時迭認不諱（參見臺灣士林地方法院檢察署98年度偵字
    第12167 號卷第57頁，本院卷第22頁、第33頁、第37頁），
    核與證人即被害人乙○○於警詢時指述及偵查中證述其駕車
    在上開案發地點停等紅燈，遭被告所駕駛之自用小客車自後
    追撞，致其頸部受傷，被告於案發後未下車處理即駕車逃逸
    等情（參見同上偵卷第9 頁至第10頁、第58頁）、證人江永
    隆於警詢時陳稱將前揭車輛出租予張志賢乙情及證人張志賢
    於警詢中陳明伊係出面替被告承租前揭車輛，之後該車均由
    被告使用等語（參見同上偵卷第12頁、第16頁至第17頁）相
    符；此外，並有馬偕紀念醫院台北院區98年8 月22日乙種診
    斷證明書、警製道路交通事故現場圖影本、調查報告表(一)、
    (二)影本、車號4219─DZ號自用小客車車損照片影本6 張及現
    場照片影本7 張（附於同上偵卷第20頁、第25頁至第27頁、
    第29頁、第32頁至第33頁、第49頁至第52頁）等件在卷足憑
    。綜上各情，足認被告之自白與事實相符，可以採信，本案
    事證至為明確，被告犯行堪予認定，自應依法論科。
三、核被告甲○○所為，係犯刑法第185 條之4 駕駛動力交通工
    具肇事致人受傷而逃逸罪。又被告有如前揭犯罪事實項下所
    載前案科刑及執行之情形，有臺灣高等法院被告前案紀錄表
    在卷可稽，其於有期徒刑執行完畢後5 年內，故意再犯本案
    有期徒刑以上之罪，為累犯，應依刑法第47條第1 項之規定
    加重其刑。爰審酌被告駕駛車輛肇事後逃逸，對於被害人之
    身體及求償權之行使危害非輕，然犯後於偵查中及本院準備
    程序及審理時迭承犯行，尚見悔意，犯後態度良好，並考量
    被害人所受傷勢程度及被告已就過失傷害部分與被害人達成
    民事和解並賠償被害人新臺幣6,000 元之損害（參見本院卷
    第32頁至第33頁）及被告犯罪之動機、目的、手段及其智識
    程度等一切情狀，量處如主文所示之刑，以示懲儆。
貳、公訴不受理部分
一、公訴意旨就前揭事實欄所載被告駕駛車輛肇事致告訴人乙○
    ○受有普通傷害部分，認被告涉犯刑法第284 條第1 項前段
    之過失傷害罪嫌。
二、按告訴乃論之罪，告訴人於第一審辯論終結前得撤回其告訴
    ，又告訴經撤回者，應諭知不受理之判決，且得不經言詞辯
    論為之，刑事訴訟法第238 條第1 項、第303 條第3 款、第
    307 條，分別定有明文。
三、查本件告訴人乙○○告訴被告甲○○過失傷害案件，起訴書
    認係觸犯刑法第284 條第1 項前段之罪，依同法第287 條前
    段之規定，須告訴乃論。茲據告訴人於98年11月17日本院準
    備程序時當庭撤回告訴，有本院98年11月17日準備程序筆錄
    及當日庭呈之刑事撤回告訴狀各1 份在卷可稽（附於本院卷
    第33頁、第36頁），依照首開說明，就被告被訴過失傷害部
    分，爰不經言詞辯論，逕為不受理之諭知。
據上論斷，應依刑事訴訟法第273 條之1 第1 項、第299 條第1
項前段、第303 條第3 款、第307 條，刑法第185 條之4 、第47
條第1 項，判決如主文。
本案經檢察官張紜瑋到庭執行職務。
中    華    民    國    98    年    11    月    24    日
                  交通法庭法  官  吳祚丞
以上正本證明與原本無異。
如不服本判決應於收受判決後10日內向本院提出上訴書狀，並應
敘述具體理由；其未敘述上訴理由者，應於上訴期間屆滿後20日
內向本院補提理由書（均須按他造當事人之人數附繕本）「切勿
逕送上級法院」。
                          書記官  丁梅芬
中    華    民    國    98    年    11    月    24    日
附錄論罪科刑法條：
刑法第185條之4
駕駛動力交通工具肇事，致人死傷而逃逸者，處 6 月以上 5 年
以下有期徒刑。


司法院資訊處製作；財團法人民間司法改革基金會備份。
